【裁判字號】    99,易,160
【裁判日期】    990721
【裁判案由】    竊盜
【裁判全文】
臺灣苗栗地方法院刑事判決               99年度易字第160號
公  訴  人  臺灣苗栗地方法院檢察署檢察官
被      告  乙○○
上列被告因竊盜案件，經檢察官提起公訴（99年度偵字第459 號
），本院以簡式審判程序審理，判決如下：
    主  文
乙○○犯竊盜罪，累犯，處有期徒刑陸月，如易科罰金，以新臺
幣貳仟元折算壹日。
    事  實
一、乙○○前於民國95年間因竊盜案件，經本院以95年度易字第
    37 8號判決判處有期徒刑1 年2 月確定在案，嗣經減刑後於
    96年7 月16日因徒刑執行完畢出監（構成累犯）。詎其猶不
    知悔改，意圖為自己不法所有，於98年7 月17日零時7 分許
    ，在苗栗縣公館鄉五谷村13鄰五谷1O4 號前，徒手竊取苗栗
    縣公館鄉公所所管領之路邊水溝蓋1 塊，搬運至其向盧月湘
    借得使用之車號LU-2763 號自用廂型車而得手。嗣經警調閱
    竊案現場附近路口監視器，發現車號LU-2763 號自用廂型車
    涉嫌重大，移送該車車主盧月湘（另經檢察官為不起訴處分
    確定）竊盜罪嫌，復經盧月湘供出該車於上開時地由乙○○
    使用，始知上情。
二、案經臺灣苗栗地方法院檢察署檢察官簽分偵查起訴。
    理  由
一、本件被告乙○○對於下列供述證據、非供述證據的證據能力
    均不爭執（參審卷99年3 月16日準備程序筆錄第2 頁、99年
    6 月23日審判筆錄第2 至3 頁、99年7 月7 日審判筆錄第3
    頁），且無違法取得或顯不可信之情形，本院自得將之採為
    認定本件犯罪事實存否之證據，附此敘明。
二、被告乙○○對於上述竊盜犯行於審理時坦承不諱（參審卷99
    年7 月7 日審判筆錄第2 頁、第4 頁），核與證人劉詩傳、
    證人即苗栗縣公館鄉公所建設課課員甲○○、證人盧月湘（
    參偵卷第4 至5 頁、第7 至9 頁、第16至17頁）證述情節相
    符，復有監視器所拍攝照片2 張（參偵卷第12頁）、公館鄉
    公所零星小型修復申請單、小型修復派工及回報單影本各1
    份、施工照片影本4 張（參偵卷第20至22頁）、大千綜合醫
    院99年5 月6 日（99）千醫字第990506024 號函（附於審卷
    99年3 月16日準備程序筆錄之後）、本院98年度訴字第648
    號刑事判決（附於審卷99年6 月23日審判筆錄之後）在卷可
    考，足見其自白與犯罪事實相符，其竊盜犯行洵堪認定。
三、核被告所為，係犯刑法第320 條第1 項之竊盜罪。又被告前
    因竊盜案件，經本院以95年度易字第378 號判決判處有期徒
    刑1 年2 月確定在案，嗣經減刑後於96年7 月16日因徒刑執
    行完畢出監，此有臺灣高等法院被告前案紀錄表1 份在卷可
    佐，是其於上述有期徒刑執行完畢後，5 年內故意再犯本件
    上述有期徒刑以上的罪，為累犯，應依刑法第47條第1 項規
    定，加重其刑。爰審酌被告有數次竊盜前科紀錄，此有臺灣
    高等法院被告前案紀錄表1 份在卷可考，但其仍不知警惕，
    為貪圖私利，再為前述竊盜行為，實不可取。再衡酌被告犯
    罪的動機、目的、手段、所生損害、犯罪所得，及斟酌其於
    偵查、本院99年3 月16日行準備程序、同年6 月23日審理時
    均否認犯行，迄於99年6 月28日始具狀承認犯行，其刑度應
    與偵審之初即承認犯行節省有限司法資源者做一區隔，並考
    量檢察官的具體求刑，量處如主文所示之刑，並諭知易科罰
    金的折算標準。
據上論斷，依刑事訟訴法第284 條之1 、第273 條之1 第1 項、
第299 條第1 項前段，刑法第320 條第1 項、第47條第1 項、
第41條第1項前段，刑法施行法第1 條之1 ，判決如主文。
本案經檢察官林俊杰到庭執行職務。
中    華    民    國    99    年    7     月    21    日
                  刑事第一庭  法  官  呂曾達
以上正本證明與原本無異。
如不服本判決，應於收受送達後10日內向本院提出上訴書狀（應
敘述具體理由並附繕本）。上訴書狀如未敘述理由，應於上訴期
間屆滿後20日內補提理由書於本院。
                              書記官  劉容辰
中    華    民    國    99    年    7     月    21    日
附錄本案論罪科刑法條：
中華民國刑法第320條第1項
（普通竊盜罪）
意圖為自己或第三人不法之所有，而竊取他人之動產者，為竊盜
罪，處5  年以下有期徒刑、拘役或 5 百元以下罰金。

司法院資訊處製作；財團法人民間司法改革基金會備份。
